



PERFIL

Ingeniero de sistemas con 4 años de experiencia como desarrollador frontend. Centrado en el rol de Webmaster, con conocimientos en SEO, Drupal, WordPress, Angular, Lumen, DNN; Líder, propositivo, con capacidad para el trabajo en equipo, adaptación al cambio y autogestión.

HABILIDADES

- GIT, Docker, Linux, HTML5, CSS3, SASS, JavaScript, PHP, API REST.
- Drupal, creación de módulos y patches, integración de Drupal y React.
- WordPress, creación de plugins.
- DNN (DotNetNuke), creación de módulos.
- Angular, Laravel, Lumen, Nodejs, React, MySQL, MongoDB
- Bootstrap, Tailwind.
- Desarrollo responsive
- **SEO**
- Reportes de analítica de datos con GTM

INTERESES



Música



Deporte



Leer

FORMACIÓN ACADÉMICA

Universidad Autónoma de Manizales Ingeniería de Sistemas 2018 - 2023

EXPERIENCIA LABORAL

Desarrollador Web

Universidad Autónoma de Manizales, 2021 - 2023

- Administración y creación de sitios web Drupal, desarrollados en WordPress, Ecommerce, Angular, React, Lumen.
- Optimización de sitios web en SEO, rendimiento y diseño responsive.
- Despliegue y configuraciones Docker.
- Conexiones con API REST

Netactica SAS, 2023 - actualidad

- Administración y creación de sitios web desarrollados DNN.
- Implementación de eventos para analítica de datos

Freelancer, 2020 - actualidad

- Diseñar y desarrollar sitios web a medida en Drupal, WordPress, Angular y Nodejs para fundaciones y empresas de alto prestigio en sectores jurídicos, sociales y comercio electrónico.
- Elaboración de código de calidad testeable.
- Optimización en SEO y rendimiento de sitios existentes.

FORMACIÓN ADICIONAL

• Cursos en Laravel, Lumen, Angular, React, Drupal, .NET, NodeJS, DevOps.

CONTACTOS

Maradey Arias Mendoza: +57 322 650 7255 Andrés Londoño: +57 314 2596220